臺灣高雄地方法院刑事判決　　　　　　　96年度易字第1297號
公　訴　人　臺灣高雄地方法院檢察署檢察官
被　　　告　乙○○
上列被告因竊盜案件，經檢察官提起公訴（95年度偵字第32189
號），本院合議庭裁定由受命法官獨任進行簡式審判程序，判決
如下：
    主  文
乙○○攜帶兇器，於夜間侵入有人居住之建築物竊盜未遂，累犯
，處有期徒刑伍月，如易科罰金，以新臺幣壹仟元折算壹日。扣
案鉗子壹支沒收之。
    事  實
一、乙○○前因違反家庭暴力防治法案件，經本院以91年度易字
    第2510號判決判處有期徒刑7 月，緩刑5 年確定；又因殺人
    未遂案件，經本院以91年度訴字第2163號判決判處有期徒刑
    6 月確定，於民國92年5 月15日入監執行，於92年6 月4 日
    執行完畢出監；又上開緩刑經撤銷後，於92年11月13日入監
    執行，甫於93年5 月27日執行完畢。詎乙○○仍不知悔改，
    於95年12月5 日凌晨1 時40分許，行經高雄市前金區○○○
    路150 號建築工地時，見工地右側大門未鎖，遂基於攜帶兇
    器於夜間侵入有人居住建築物竊盜之犯意，持足以使他人生
    命、身體、安全構成威脅，客觀上足供凶器使用之鉗子1 支
    ，進入上開工地大樓內之空地，竊取銅線及紙板欲將之變賣
    ，惟尚未得手之前，旋為駐守工地之管理員丙○○發覺，並
    報警處理，嗣警方據報到場後，當場將乙○○逮捕，並扣得
    乙○○所有供竊盜用之鉗子1 支。
二、案經高雄市政府警察局新興分局報告臺灣高雄地方法院檢察
    署檢察官偵辦起訴。
    理  由
一、本件被告乙○○所犯為死刑、無期徒刑、最輕本刑為3 年以
    上有期徒刑以外之罪，其於準備程序進行中，就被訴事實為
    有罪之陳述，經告知簡式審判程序之旨，並聽取當事人之意
    見後，本院合議庭裁定由受命法官獨任進行簡式審判程序，
    合先敘明。
二、(一)被告乙○○於本院審理中對於其基於竊盜之犯意，攜帶兇
    器於夜間侵入前揭工地大樓之犯行均坦承不諱，核與證人即
    工地管理員丙○○於警、偵訊中之證述相符（見警卷第6 頁
    、偵卷第25頁），並有鉗子1 支扣案可憑，堪認被告自白與
    事實相符。
    (二)被告雖辯稱其當天僅欲看看工地大樓處有無東西可以撿，
    並無翻動東西云云。惟查，被告於偵訊中供承其在該地係欲
    撿銅線及紙板拿去賣（見偵卷第6 頁），再參酌證人丙○○
    於警、偵訊中均證稱，謂當日凌晨1 時許發現工地狗叫，其
    在2 樓以手電筒照射被告，被告隨即離開工地。約10分鐘後
    狗又叫，其又在2 樓用手電筒照射被告，被告又走出工地。
    再過10幾分鐘，被告又進入工地，其便約一名水電師傅一同
    前往察看... 被告進出工地約2 至3 次等語（見警卷第5 頁
    背面、偵卷第26頁），堪認被告竊盜犯意甚堅，並已在該處
    逗留許久，於此情形下，焉有不著手搜尋財物之可能，是被
    告前揭辯詞並不足採。
    (三)綜上，本件事證明確，被告前揭犯行堪予認定，應依法論
    科。
三、按刑法第321 條第1 項第3 款所謂之兇器，其種類並無限制
    ，凡客觀上足對人之生命、身體、安全構成威脅，具有危險
    性之兇器均屬之（最高法院79年臺上字第5253號判例意旨參
    照）。被告持以犯案之鉗子，為金屬材質，屬質地堅硬之物
    ，有照片1 紙在卷可參（見警卷第13頁），客觀上足以殺傷
    人之生命、身體，其為具危險性之兇器，殆屬無疑，縱被告
    未攜同該鉗子進入工地內，仍屬攜帶兇器無誤。又查工地大
    樓內之空地就建築物整體而言，亦屬大樓之一部分，而與其
    大樓有密切不可分之關係，故被告於凌晨1 時許由建築工地
    右側大門進入有管理原駐守工地，應屬夜間侵入有人居住之
    建築物。故核被告所為，係犯刑法第321 條第2 項、第1 項
    第3 款、第1 款之攜帶兇器並於夜間侵入有人居住建築物之
    加重竊盜未遂罪，公訴意旨漏未論列刑法第321 條第1 項第
    1 款之加重要件，應予補充。又其前因違反家庭暴力防治法
    案件，經本院以91年度易字第2510號判決判處有期徒刑7 月
    ，緩刑5 年確定；又因殺人未遂案件，經本院以91年度訴字
    第2163號判決判處有期徒刑6 月確定，於92年5 月15日入監
    執行，於92年6 月4 日執行完畢出監；又上開緩刑經撤銷後
    ，於92年11月13日入監執行，甫於93年5 月27日執行完畢，
    有臺灣高等法院被告前案紀錄表1 份在卷可憑（見本院卷第
    11 頁） ，其於刑之執行完畢後5 年內故意再犯本件有期徒
    刑以上之罪，為累犯，應依刑法第47條第1 項之規定加重其
    刑。被告已著手於竊盜行為之實行，而未至取得財物之結果
    ，為未遂犯，爰依刑法第25條第2 項之規定減輕其刑，並依
    法先加後減之。爰審酌被告正值青壯年，不思以正當方式賺
    取所需，竟攜帶兇器於夜間侵入有人居住之建築物內，竊取
    他人物品，行為實屬不該，惟念及被告犯後坦承犯行，所欲
    竊取之財物價值非高且尚未造成實害結果等一切情狀，量處
    如主文所示之刑，並參酌其職業為臨時工、家庭經濟狀況貧
    寒等情狀（此見警卷受詢問人欄即明），諭知以新臺幣1000
    元折算1 日之易科罰金折算標準，以資懲儆。至扣案之鉗子
    1 支，為被告所有，業經被告陳明在卷，爰依刑法第38條第
    1 項第2 款之規定宣告沒收。
據上論斷，應依刑事訴訟法第273 條之1 第1 項、第299 條第1
項前段，刑法第321 條第2 項，第1 項第1 款、第3 款、第25條
第2 項、第47條第1 項、第41條第1 項前段、第38條第1 項第2
款，判決如主文。
本案經檢察官甲○○到庭執行職務。
中　　華　　民　　國　　96　　年　　5 　　月　　21　　日
                  刑事第六庭    法  官    王  琁
上正本證明與原本無異
如不服本判決，應於判決送達後10日內，向本院提出上訴狀。
中　　華　　民　　國　　96　　年　　5 　　月　　21　　日
                                書記官    黃國忠
附錄本案判決論罪科刑法條：
中華民國刑法第321條
（加重竊盜罪）
犯竊盜罪而有左列情形之一者，處 6 月以上、 5 年以下有期徒
刑：
一  於夜間侵入住宅或有人居住之建築物、船艦或隱匿其內而犯
之者。
二  毀越門扇、牆垣或其他安全設備而犯之者。
三  攜帶兇器而犯之者。
四  結夥三人以上而犯之者。
五  乘火災、水災或其他災害之際而犯之者。
六  在車站或埠頭而犯之者。
前項之未遂犯罰之。
